【裁判字號】    98,簡上,242
【裁判日期】    990315
【裁判案由】    傷害
【裁判全文】
臺灣嘉義地方法院刑事判決             98年度簡上字第242號
上  訴  人
即  被  告  乙○○
選任辯護人  林勝木律師
上列上訴人即被告因傷害案件，不服本院98年度嘉簡字第1280號
中華民國98年10月23日第一審簡易判決處刑（偵查案號：臺灣嘉
義地方法院檢察署98年度偵字第2812號），提起上訴，本院管轄
之第二審合議庭判決如下：
    主  文
上訴駁回。
    犯 罪 事 實
一、乙○○前因與陳靖敏有財物糾紛而對陳靖敏心生怨恨，遂於
    民國98年1月31日凌晨1時25分許，持美工刀將陳靖敏停在嘉
    義縣中埔鄉○○村○○路○段593號建物旁之車牌號碼3W-5
    220 號自用小客車之車胎劃破（毀棄損壞部分未據告訴），
    惟乙○○甫劃破該車輛之車胎時，即遭適在該處之丙○○即
    時發現，並以乙○○毀損他人自小客車輪胎為由而抓住乙○
    ○之手欲將其帶往警局。然因遭乙○○反抗，該2人因而發
    生肢體衝突，在衝突過程中，乙○○竟基於傷害人身體之犯
    意，以手揮開丙○○之手，並持美工刀朝丙○○臉部攻擊而
    傷害丙○○，並因而造成丙○○受有右手大拇指挫傷及左眉
    撕裂傷1.5公分等傷害。
二、案經丙○○訴由嘉義縣警察局中埔分局報告臺灣嘉義地方法
    院檢察署檢察官偵查後聲請簡易判決處刑。
    理  由
一、按被告以外之人於審判外之言詞或書面陳述，除法律有規定
    者外，不得作為證據；又被告以外之人於審判外之陳述，雖
    不符合同法第159條之1至第159條之4之規定，但經當事人於
    審判程序同意作為證據，法院審酌該言詞陳述或書面陳述作
    成時之情況，認為適當者，亦得為證據。當事人、代理人或
    辯護人於法院調查證據時，知有第159條第1項不得為證據之
    情形，而未於言詞辯論終結前聲明異議者，視為有前項之同
    意，刑事訴訟法第159條第1項及第159條之5分別定有明文。
    查本判決下列所引之供述證據，雖屬傳聞證據，惟當事人於
    本院審判期日中表示無意見不予爭執，且迄至言詞辯論終結
    前亦未表示異議，本院審酌上開證據資料製作時之情況，尚
    無違法不當及證明力明顯過低之瑕疵，亦認為以之作為證據
    應屬適當，故依前開規定，逕依刑事訴訟法第159條之5規定
    ，認前揭證據資料均有證據能力。
二、訊據被告乙○○否認有何傷害犯行，辯稱：案發當時，伊遭
    告訴人丙○○夥同3名不明人士按壓於地上毆打，伊無法以
    美工刀傷害告訴人，又告訴人所受之傷害，縱係伊所造成，
    亦非出於故意云云。經查：
(一)被告因與證人陳靖敏有財物糾紛，心生怨恨，遂於98年1月3
    1日凌晨1時25分許，持美工刀將證人陳靖敏停在嘉義縣中埔
    鄉○○村○○路○段593號建物旁之車牌號碼3W-5220號自用
    小客車之車胎劃破等情，業據被告於警詢時供稱：因伊與前
    揭自小客車車主陳靖敏有財務糾紛，伊打電話找她，她不接
    ，伊氣憤後就到她店附近將她的車牌號碼3W-5220號之自小
    客車用美工刀劃破輪子等語（見警卷第2頁），核與告訴人
    於本院審理時證稱：98年1月31日凌晨1時25分許，伊從嘉義
    縣中埔鄉○○村○○路○段593號住宅經過，因伊要回家睡覺
    ，路過該處聽到車子防盜器在響，伊過去看，見到被告以美
    工刀割車牌號碼3W-5220號自小客車車輪，輪胎整個破了，
    伊後來才知道該車是陳靖敏所有等語（見本院卷第45至48頁
    ）相符。
(二)告訴人因發現被告前揭毀損犯行，並抓住被告之手欲將其帶
    往警局，然因遭被告反抗，該2人因而發生肢體衝突，在衝
    突過程中，被告以手揮開告訴人之手，並持美工刀朝告訴人
    臉部攻擊而傷害告訴人，並因而造成告訴人受有右手大拇指
    挫傷及左眉撕裂傷1.5公分等傷害等情，業據告訴人於審理
    時證稱：伊見到被告以美工刀割前揭自小客車車輪，有告訴
    被告不可以這樣，並要他去派出所，伊有先以右手抓住被告
    手持美工刀之右手，被告將伊手撥開後，刀就朝伊頭部位置
    揮過來，伊一開始不知臉上有受傷，後來臉上有流汗的感覺
    ，一摸才知有流血，才叫陳靖敏去報警，伊大拇指受傷與眉
    毛受傷約是同時間等語（見本院卷第45至48、50、51頁），
    核與告訴人於警詢、偵訊時之指述大致相符。參以證人陳靖
    敏於偵訊時證稱：98年1月31日當天伊在睡覺，丙○○敲伊
    的門，伊看到丙○○臉部都是血，伊就將門關起來，丙○○
    在外面叫伊報警，並說他看到乙○○劃伊的車子，他被乙○
    ○用美工刀劃傷等語（見偵卷第13、14頁），及證人即中埔
    分局三和派出所員警丁○○於本院審理時證稱：伊於98年1
    月31日凌晨1點多擔任值班員警，有接到女子報案說嘉義縣
    中埔鄉○○村○○路○段593號有糾紛發生，伊請線上員警處
    理，約過20分後，被告及1女子、1受傷男子來派出所，該男
    子左眉有一到被劃傷的痕跡，一看就是新痕跡，手好像也有
    受傷，伊告訴他會破相，要趕快就醫。該男子說被告拿美工
    刀劃車胎，他去制止並拉扯，被被告美工刀劃傷等語（見本
    院卷第53、54頁），足徵告訴人前揭指證確有相當憑信性而
    堪採信。又告訴人於98年1月31日凌晨2時24分許至財團法人
    天主教聖馬爾定醫院（下稱聖馬爾定醫院）求診，經醫師診
    斷受有右手大拇指挫傷，左眉撕裂傷等情，有該院所出具之
    診斷證明書1份及99年1月6日(99)惠醫字第22號函文所附呈
    病歷資料1份、告訴人就醫當時所拍攝之相片2張在卷可佐（
    見警卷第13頁；本院卷第25至30頁）。而告訴人左眉傷口可
    能是尖物所傷一節，亦有前揭函文足憑，復參以被告所持美
    工刀長約16公分，刀鋒經推出後突出刀身部分長約0.5公分
    ，單面開鋒，開鋒處銳利，另一端未開鋒處，末端銳利，為
    鐵製。刀鋒本身為可折斷式。前端刀身為鐵製刀殼，微有突
    出尖銳處，業經本院勘驗無訛，並有扣案美工刀相片4張存
    卷足稽（見本院卷第22、55、56頁），是由告訴人前揭證述
    、告訴人案發後隨即前往就醫驗傷與其經醫師診斷之受傷部
    位、受傷原因及前揭美工刀之刀鋒銳利且前端鐵製刀殼尖銳
    等情以觀，俱與告訴人上開證述情詞吻合，益徵告訴人上開
    證詞並非子虛杜撰，應係可採。
(三)被告固以告訴人夥同3名不明人士將其按壓於地上毆打，伊
    無法以美工刀傷害告訴人云云。然查，被告於本院審理時供
    稱：告訴人前揭左眉傷害，並非伊故意所為，是無意中揮到
    的等語（見本院卷第52頁），是其供述前後不一，斯項辯解
    是否為真，已顯可疑。又告訴人於本院審理時證稱：伊並無
    與朋友按住被告等語（見本院卷第48頁）；另證人甲○○於
    本院審理時證稱：伊在卡拉OK店上班，被告是伊店裡常客，
    98 年1月31日凌晨1時25分許，被告是最後1位客人，被告告
    知伊可以騎機車載伊回家，遂先出去牽機車，因被告牽機車
    很久，伊出店門口見到被告被4名男子打倒在地，被告一定
    有反抗，伊有聽到打被告的人說被被告刀子割傷，被告並無
    被按壓在地上等語（見本院卷第65、66、70頁），是依告訴
    人及證人甲○○之證詞，被告並無為人壓制於地上，且被告
    亦有出手反抗，故被告辯稱：伊被壓制在地上，無法以美工
    刀傷害告訴人云云，即難憑採。
(四)被告固另辯稱：告訴人所受之傷害，縱係伊所造成，亦非出
    於故意云云。然查，被告於原審調查時供稱：告訴人是陳靖
    敏請來的打手等語（見原審卷第13頁）；另於偵查中供稱：
    伊有借錢給陳靖敏，後來只有還5萬元。案發當天伊在檳榔
    攤的對面唱歌，告訴人找幾個打手去探伊2次，伊很氣，剛
    好陳靖敏的車子就放在伊機車旁邊，伊看到伊機車籃子內有
    美工刀，又看到有3、4人在旁邊等伊，伊很生氣，就持美工
    刀劃破陳靖敏車的輪胎，告訴人就與3個人一起打他等語（
    見偵卷第17頁），足徵被告因與證人陳靖敏有財物糾紛，且
    認為告訴人為證人陳靖敏找來之打手，於案發當時業已對證
    人陳靖敏及告訴人心生怨恨不滿，參以告訴人確因被告劃破
    證人陳靖敏前揭自小客車輪胎而抓住被告右手，欲將被告帶
    往警局而與被告發生肢體衝突，及被告手持美工刀朝告訴人
    臉部揮去等情，益徵告訴人前揭所受傷害，確係被告出於故
    意所為，是被告前揭辯解，即無足採。
(五)綜上所述，被告前揭辯詞均不足採信，本件事證明確，被告
    上開犯行堪以認定，應依法論科。
三、核被告上開所為，係犯刑法第277條第1項之傷害罪。又前揭
    美工刀係被告用以傷害告訴人之用，業如前述，且該美工刀
    為被告所有，業據被告於審理時供承在卷（見本院卷第72頁
    ）。原審以被告前開犯行罪證明確，依刑法第277條第1項、
    第41條第1項前段、第38條第1項第2款，逕以簡易判決判處
    被告拘役50日，如易科罰金以新臺幣1千元折算1日，並諭知
    扣案美工刀1支沒收，經核其認事用法均無違誤，被告猶執
    陳詞，否認犯罪，並指摘原判決不當，為無理由，應予駁回
    。
據上論斷，應依刑事訴訟法第455條之1第1項、第3項、第368條
，判決如主文。
本案經檢察官李志明到庭執行職務。
中    華    民    國    99    年    3     月    15    日
                刑事第五庭    審判長法  官  蔡廷宜
                                    法  官  曾宏揚
                                    法  官  啟夫
上列正本證明與原本無異。
本件不得上訴。
中    華    民    國    99    年    3     月    15    日
                                    書記官  侯麗茹
附錄論罪科刑法條：
刑法第277條第1項
（普通傷害罪）
傷害人之身體或健康者，處 3 年以下有期徒刑、拘役或 1 千元
以下罰金。

司法院資訊處製作；財團法人民間司法改革基金會備份。
